【裁判字號】    98,抗,173
【裁判日期】    980319
【裁判案由】    假處分
【裁判全文】
臺灣高等法院民事裁定                   98年度抗字第173號
抗  告  人  萬榮行銷顧問股份有限公司
法定代理人  甲○○
代  理  人  莫詒文律師
            李奇穎律師
相  對  人  萬泰商業銀行股份有限公司
法定代理人  乙○○
代  理  人  盧柏岑律師
            謝昆峰律師
上列抗告人與相對人萬泰商業銀行股份有限公司間假處分事件，
對於中華民國97年11月11日臺灣板橋地方法院97年度裁全字第70
77號裁定，提起抗告，本院裁定如下：
    主      文
原裁定廢棄。
相對人於原法院之聲請駁回。
聲請及抗告訴訟費用由相對人負擔。
    理      由
一、相對人公司法定代理人原為夏維廉，嗣變更由乙○○代理，
    有董事會議議事錄、重大訊息公告可稽，乙○○具狀聲明承
    受訴訟，核與民事訴訟法第170 條、第175 條規定相符，應
    予准許，合先陳明。
二、原裁定意旨略以：相對人主張第三人榮吉投資股份有限公司
    （下稱榮吉公司）邀同許顯榮、許勝發及太子汽車工業股份
    有限公司（下稱太子公司）為連帶保證人向相對人借款。榮
    吉公司嗣於97年9 月29日未依約定償還本金750 萬元，本件
    借款視為全部到期，第三人等應全部清償。惟，太子公司竟
    假買賣之名行脫產之實，於97年10月7 日將如附表所示之不
    動產，出售予相對人，並於同年11月3 日完成登記，嚴重減
    損其償債能力。相對人擬依民法第244 條第1 項、第2 項或
    民法第87條規定提起訴訟，恐抗告人將該不動產再為移轉、
    設定抵押或為其他一切處分，致日後難以強制執行，爰依民
    事訴訟法第532 條規定，聲請准予假處分等情，依其提出之
    週轉金貸款契約、借據條款變更契約、借據影本、連帶保證
    書影本、放款資料查詢單、假扣押聲請狀影本，不動產之土
    地建物謄本、催告函影本，認有相當之釋明，於所述假處分
    之原因，並陳明願供擔保以代釋明，准許相對人以新臺幣（
    下同）21,910,627元或以同等值之中央政府建設公債97年度
    甲類第1 期債票，為抗告人供擔保後，抗告人對如附表所列
    不動產不得為讓與、設定抵押、出租及其他一切處分行為。
三、抗告意旨則以：相對人依據民事訴訟法第532 條規定，提起
    本件假處分之請求，惟其主張伊與第三人太子公司間之不動
    產買賣係通謀虛偽，擬依民法第244 條第1 項之「無償行為
    」，或第2 項之「有償行為」請求撤銷；或主張依同法第87
    條規定為無效等語，相對人有關本件「假處分之請求」未為
    相當之釋明，且前後予盾；對「假處分之原因」亦僅稱「日
    後有礙難執行之虞」云云，顯均未盡釋明之責，不應准許等
    語。
四、按民事訴訟法第532 條保全強制執行之假處分，其所保全之
    強制執行係保全金錢請求以外「請求」之強制執行，故債權
    人所提起之本案訴訟，以金錢請求以外請求之「給付之訴」
    為限（最高法院95年度台抗字第63號裁定參照）。查，相對
    人主張擬依民法第244 條第1 、2 項規定，提起債權人「撤
    銷權」訴訟，或係依同法第87條規定提起「確認系爭買賣無
    效」之訴訟（見本院卷第14頁），均非屬以金錢請求以外請
    求之「給付之訴」，依前揭說明，相對人依民事訴訟法第53
    2 條規定，請求抗告人不得為讓與、設定抵押、出租及其他
    一切處分如附表所示之不動產之假處分，於法即屬無據，不
    應准許。原裁定准為假處分，尚有未合，抗告意旨指摘原裁
    定不當，求予廢棄，為有理由，爰由本院廢棄原裁定，並駁
    回相對人假處分之聲請。
五、據上論結，本件抗告為有理由，爰裁定如主文。
中    華    民    國    98    年    3     月    19    日
                    民事第十五庭
                        審判長法  官  林恩山
                              法  官  郭松濤
                              法  官  陳雅玲
正本係照原本作成。
本裁定除以適用法規顯有錯誤為理由，不得再抗告。如提起再抗
告，應於收受後10日內委任律師為訴訟代理人向本院提出再抗告
狀。並繳納再抗告費新台幣１千元。
中    華    民    國    98    年    3     月    20    日
                              書記官  葉國乾


司法院資訊處製作；財團法人民間司法改革基金會備份。
